臺灣新竹地方法院刑事判決
111年度簡上字第72號
上  訴  人  臺灣新竹地方檢察署檢察官
被      告  李慕賢


上列上訴人因被告恐嚇案件，不服本院新竹簡易庭於民國111年4
 月25日所為111年度竹簡字第355號第一審簡易判決（起訴案號
：臺灣新竹地方檢察署110年度偵字第13712號），提起上訴，本
院管轄第二審之合議庭判決如下：
    主  文
上訴駁回。
    理  由
一、本案經本院管轄之合議庭審理結果，除證據部分增列「被告
    李慕賢於本院準備程序及審理之自白（見本院111年度簡上
    字第72號卷《下稱本院簡上卷》第65頁、第83頁、第88頁）」
    外，認原審以被告係犯刑法第305條之恐嚇危害安全罪，量
    處拘役50日，並諭知易科罰金之折算標準為新臺幣（下同）
    1,000元折算1日，其認事用法俱無違誤，量刑亦屬妥適，應
    予維持，並引用原審刑事簡易判決所記載之犯罪事實、證據
    及理由（如附件）。
二、檢察官依告訴人之請求而提起上訴，上訴意旨略以：被告與
    告訴人係因被告借貸而生衝突，被告欠款未還在先，又以暴
    力加諸告訴人，致其心生恐懼，惡性非輕，縱坦承犯行，但
    尚未與告訴人達成和解，難認有悔悟之意，原審僅判處拘役
    50日，難認適當等語。
三、經查：
（一）按刑罰之量定屬法院自由裁量之職權行使，但仍應審酌刑
      法第57條所列各款事由及一切情狀，為酌量輕重之標準，
      並非漫無限制，在同一犯罪事實與情節，如別無其他加重
      或減輕之原因，下級法院量定之刑，亦無過重或失輕之不
      當情形，則上級法院對於下級法院之職權行使，原則上應
      予尊重（最高法院85年度台上字第2446號判決意旨參照）
      。準此，量刑之輕重及緩刑之宣告，係事實審法院得依職
      權自由裁量之事項，茍已斟酌刑法第57條各款所列情狀而
      未逾越法定刑度，則不得遽指為違法或不當。
（二）檢察官雖執上開理由請求本院將原判決撤銷，惟查：
　１、原審經審酌後認被告所犯係刑法第305條之恐嚇危害安全罪
      明確，量刑部分並考量被告於本院坦承犯行之犯後態度，
      兼衡被告之動機、行為手段、造成之損害結果、自陳之智
      識程度及家庭經濟狀況等一切情狀，而量處被告拘役50日
      ，並諭知易科罰金之折算標準，經核並無不合。故認原審
      認事用法並無不當，量刑尚屬妥適，未逾越法律規定之範
      圍，亦無濫用權限之情事，難謂有何違法或不當可言。況
      衡諸刑法第305條之恐嚇危害安全罪之法定最低本刑為罰
      金刑，而原審判處拘役刑自難認有何過輕之情。
  ２、又檢察官雖以被告未與告訴人和解為由提起上訴，請求量
      處重於原審判決之刑度，然參以被告於原審判決後已返還
      欠款並表明願意包1萬6千元之紅包給告訴人，然遭告訴人
      拒絕，復於本院準備程序中表示有意願與告訴人和解，並
      同意賠償告訴人5萬元等節（見本院簡上卷第65至66頁）
      ，足徵被告犯後已見悔悟，且盡力欲與告訴人洽談和解事
      宜。惟告訴人於本院準備程序時陳稱：希望被告賠償我16
      萬元、我不能接受5萬元等語（見本院簡上卷第66頁），
      顯見被告與告訴人未能達成和解之因並非被告無意和解或
      拒絕賠償，而係雙方就給付金額無法達成共識，自無從將
      此不利益之結果全部歸責於被告。
　３、上訴人另以告訴人患有憂鬱症，因本件被告犯行，加重其
      病情等情，認原審判決未審酌被告致告訴人所生危害，已
      有疏漏，並提出診斷證明書1紙為證，然原判決關於被告
      之科刑，已就被告造成之損害結果為審酌，又告訴人至精
      神科就診是否與被告本案犯行有直接關聯性無從證明，故
      尚難僅憑告訴人片面之詞即率採為不利於被告之量刑因子
      ，本院認上訴人之上訴並無理由。
（三）從而，原審判決認事用法，均無違誤，且已具體說明量刑
      之理由，核無逾越法定刑度，或濫用自由裁量權限之違法
      或不當之情事，本院自應予以尊重並維持。檢察官依告訴
      人請求提起上訴指摘原審量刑過輕，為無理由，應予駁回
      。
據上論斷，應依刑事訴訟法第455條之1第1項、第3項、第368條
、第373條，判決如主文。
本案經檢察官蔡宜臻提起公訴，檢察官孫立婷提起上訴，檢察官
馮品捷到庭執行職務。
中　　華　　民　　國　　111 　年　　12　　月　　 8　　日
                  刑事第六庭  審判長法　官　黃美盈 
　　　　　　　　　                  法  官  林涵雯 
　　　　　　　　　                  法  官  蔡玉琪
以上正本證明與原本無異。　　　　　　　　　　　　　　　　
本件不得上訴。　　
中　　華　　民　　國　　111 　年　　12　　月　　8 　　日
　　　　　　　　　　　　　　　　　　書記官  曾柏方
附件：
臺灣新竹地方法院刑事簡易判決
111年度竹簡字第355號
公  訴  人  臺灣新竹地方檢察署檢察官
被      告  李慕賢  
上列被告因恐嚇案件，經檢察官提起公訴（110年度偵字第13712
號），因被告自白犯罪（111年度易字第102號），本院認宜以簡
易判決處刑，改依簡易程序審理，並判決如下：
    主      文
李慕賢犯恐嚇危害安全罪，處拘役伍拾日，如易科罰金，以新臺
幣壹仟元折算壹日。
扣案之柴刀壹把沒收。
    事實及理由
一、本件犯罪事實及證據，除犯罪事實欄一第6行「要求曾新龍
    下車…」補充「而以上開加害生命及身體之事，恫嚇曾新龍
    ，使曾新龍心生畏懼致生危害於安全。」；證據部分補充「
    被告李慕賢於本院準備程序時之自白」外，餘均引用檢察官
    起訴書之記載（如附件）。
二、核被告所為，係犯刑法第305條之恐嚇危害安全罪。又被告
    先後以持柴刀及言語恫嚇告訴人曾新龍，係於時間緊接，且
    在同地為之，並侵害同一告訴人法益，依一般社會健全觀念
    ，難以強行分開，故在刑法評價上，應視為數個舉動之接續
    施行，合為包括之一行為予以評價，較為合理，應屬接續犯
    而僅論以一罪。
三、爰審酌被告不思理性溝通解決糾紛，而持柴刀及以言語恫嚇
    告訴人，令告訴人心生畏懼，致生危害於安全，所為實有不
    該；惟念被告犯後於本院坦承犯行，已見悔意，堪認犯後態
    度尚可。另兼衡被告之動機、行為手段、造成之損害結果、
    自陳之智識程度及家庭經濟狀況等一切情狀，量處如主文所
    示之刑，並諭知易科罰金之折算標準，以示懲儆。
四、按供犯罪所用、犯罪預備之物或犯罪所生之物，屬於犯罪行
    為人者，得沒收之，刑法第38條第2項前段定有明文。查扣
    案之柴刀1把，係被告所有且供其為本案犯行所用之物等節
    ，有監視器錄影翻拍照片（見偵卷第24）在卷可憑，爰依前
    開規定，宣告沒收。
五、依刑事訴訟法第449條第2項、第3項、第450條第1項、第454
    條第2項，逕以簡易判決處刑如主文。
六、如不服本判決，得自收受送達之翌日起20日內向本院提出上
    訴狀，上訴於本院第二審合議庭。（須附繕本）
本案經檢察官蔡宜臻提起公訴，檢察官孫立婷到庭執行職務。
中　　華　　民　　國　　111 　年　　4 　　月　　25　　日
　　　　　　　　　刑事第五庭  法　官　華澹寧
以上正本證明與原本無異。　　　　　　　　　
中　　華　　民　　國　　111 　年　　4 　　月　　25　　日
                              書記官  吳羽君
附錄本案論罪科刑法條：
刑法第305條
以加害生命、身體、自由、名譽、財產之事恐嚇他人，致生危害
於安全者，處2年以下有期徒刑、拘役或9千元以下罰金。
（附件）
臺灣新竹地方檢察署檢察官起訴書
                                    110年度偵字第13712號
　　被　　　告　李慕賢　
上列被告因妨害自由案件，已經偵查終結，認應提起公訴，茲將
犯罪事實及證據並所犯法條分敘如下：
　　　　犯罪事實
一、李慕賢於民國110年10月19日晚間8時46分許，乘坐曾新龍駕
    駛之車牌號碼000-0000號自用小客車返回位在新竹縣○○市○○
    里○○街000號之住處，雙方在車內因金錢問題而起口角，李
    慕賢不滿曾新龍追討欠款，竟基於恐嚇之犯意，在車內對李
    新龍恫嚇稱：「我忍你很久，我要砍你」等語，並下車跑至
    上開住處庭院拿取柴刀揮舞，試圖開啟曾新龍上開車輛車門
    ，要求曾新龍下車，致曾新龍心生畏懼，遂立即報警處理，
    經警獲報到場處理，並扣得上開柴刀1把，因而查獲。
二、案經曾新龍訴請新竹縣政府警察局竹北分局報告偵辦。
　　　　證據並所犯法條
一、證據清單及待證事實：
編號 證據名稱 待證事實 1 被告李慕賢於警詢及偵查中之供述 否認恐嚇犯行，辯稱：我有拿柴刀，但這是自衛用的，後面放回去了。 2 證人即告訴人曾新龍之指證 全部犯罪事實。 3 現場照片6張及柴刀照片2張 現場情形。 4 新竹縣政府警察局竹北分局扣押筆錄、扣押物品目錄表 被告為警扣得上開柴刀之事實。 
二、核被告所為，係犯刑法第305條恐嚇罪嫌。至扣案柴刀為被
    告所有供犯罪所用之物，請依刑法第38條第2項宣告沒收。
三、依刑事訴訟法第251條第1項提起公訴。
　　此　致
臺灣新竹地方法院
中　　華　　民　　國　 110　　年　　12　　月　　24　　日
　　　　　　　　　　　　　　　檢　察　官　蔡宜臻
本件正本證明與原本無異
中　　華　　民　　國　 111　　年　　1 　　月　　9 　　日
　　　　　　　　　　　　　　　書  記  官  劉乃瑤